【裁判字號】    89,台上,1936
【裁判日期】    890413
【裁判案由】    違反毒品危害防制條例
【裁判全文】
最高法院刑事判決                              八十九年度台上字第一九三六號
    上  訴  人  甲○○
右上訴人因違反毒品危害防制條例案件，不服台灣高等法院中華民國八十八年十二月
二十八日第二審判決（八十八年度上訴字第四二○五號，起訴案號：台灣板橋地方法
院檢察署八十八年度偵字第四五五九號），提起上訴，本院判決如左：
    主  文
上訴駁回。
    理  由
按刑事訴訟法第三百七十七條規定，上訴於第三審法院，非以判決違背法令為理由，
不得為之。是提起第三審上訴，應以原判決違背法令為理由，係屬法定要件。如果上
訴理由狀並未依據卷內訴訟資料，具體指摘原判決不適用何種法則或如何適用不當，
或所指摘原判決違法情事，顯與法律規定得為第三審上訴理由之違法情形，不相適合
時，均應認其上訴為違背法律上之程式，予以駁回。本件原判決綜合調查證據之結果
，認上訴人甲○○犯有毒品危害防制條例第四條第二項販賣第二級毒品（安非他命）
罪之事實，因而撤銷第一審之科刑判決，改判論上訴人以上開罪名，處有期徒刑柒年
；安非他命壹拾包（淨重肆點零肆公克）、吸食器壹個均沒收銷燬之，已詳認定犯
罪事實之依據及憑以認定之理由，並對上訴人否認犯罪之辯詞，如何不足採信，均已
依據卷內資料予以指駁及說明，從形式上觀察，原判決並無違背法令情形。上訴意旨
謂：上訴人被移送檢察官訊問後即交付強制觀察，為免被誣陷販賣安非他命罪，誤信
同舍房在押人犯建議稱：「只要自白準備要賣而尚未販賣，即可免除販賣罪刑。」故
於兩次偵訊時為不實之自白。又安非他命市價不菲，上訴人買入之價格，即為市價，
若再加價求售，顯不符市場行情，足證上訴人自白意圖以每包新台幣二千元販賣云云
，與事實不符。況上訴人有吸用安非他命習慣，扣案安非他命十包，僅供吸用十餘天
，原判決認上訴人持有該等安非他命係供販賣，既與事實不符，且與經驗法則有違等
語，係就原判決已詳為論斷與說明之事項，再為事實上之爭執，殊非適法之第三審上
訴理由。又上訴人於偵查中之自白，堪認與事實相符，得資以認定上訴人確有意圖販
賣而販入扣案安非他命之事實，其行為應構成販賣第二級毒品罪，原判決理由二至四
已詳述其調查審認之結果，核屬事實審法院採證認事職權之適法行使，且無違經驗法
則及論理法則，尤無調查未盡或理由不備之違法。再販賣毒品為違法行為，市價行情
自屬不一，上訴人執另案之售價，以反證本件其所自白之售價與市場價格不相當，亦
難謂係適法之第三審上訴理由。此外，上訴人徒憑己意，對原審職權之適法行使及原
判決理由已詳為論斷之事項，任意爭辯，顯與法定上訴第三審之形式要件不符，其上
訴違背法律上之程式，應予駁回。
據上論結，應依刑事訴訟法第三百九十五條前段，判決如主文。
中      華      民      國    八十九    年      四      月     十三     日
                              最高法院刑事第七庭
                                  審判長法官  謝  家  鶴
                                        法官  洪  文  章
                                        法官  花  滿  堂
                                        法官  陳  世  淙
                                        法官  洪  佳  濱
      右正本證明與原本無異
                                              書  記  官
中      華      民      國    八十九    年      四      月    二十五    日


司法院資訊處製作；財團法人民間司法改革基金會備份。
